Контакты:

Тел: +994 050 742 13 49 +7 931 275 09 73

Баку, Азербайджан Email: micha 93 93@mail.ru

Skills:

HTML/CSS JavaScript React JS/Redux-Toolkit Система контроля версий GIT

Проект:

URL:

https://www.efimovdev.ru

GitHub:

https://github.com/Miefim/My-blog-site

Образование:

Санкт-Петербургский Государственный Электротехнический Университет «ЛЭТИ» Степень магистра, Радиотехника (сентябрь 2011 - июнь 2017)

Языки:

Русский Английский

Михаил Ефимов

Front - end разработчик React JS

Баку, Азербайджан Гражданство РФ, 29 лет



О себе:

Я начинающий Front-end разработчик. На протяжении всей деятельности я так или иначе взаимодействовал с сайтами компаний, и постепенно интерес к этой области возрастал. И когда появилась возможность, в том числе и финансовая я ушел с основной работы и выбрал вариант самостоятельного обучения. За 4 месяца изучил верстку, JavaScript, библиотеку React, систему контроля версий GIT и параллельно делал свой первый проект сайт-резюме с блогом. На протяжении всего этого времени мне помогал и направлял опытный наставник. Материалы все брал в открытых источниках, в том числе и в YouTube. Всю деятельность за это время можно отследить в моем GitHub: https://github.com/Miefim

Опыт работы:

• ООО Дилижанс

Инженер-механик (полный день) август 2017 - сентябрь 2022 (5 лет 2 месяца) Санкт-Петербург, Россия

- диагностика и ремонт любой сложности, бензиновых и дизельных двигателей концерна VAG
- подбор запчастей, общение с клиентами
- согласование стоимости ремонта
- техническая консультация
- организация всей цепочки ремонта от диагностики до выдачи готового авто
- прошивка блоков управления ДВС
- Добавление новых сезонных акций в разделе сайта компании
- ООО Боливар

Верстальщик (практика) январь 2015 - июнь 2015 (6 месяцев) Санкт-Петербург, Россия

- ведение сайта компании при помощи CMS интерфейса
- актуализация списка продукции компании
- правка верстки страниц
- написание актуальных новостей компании
- Email рассылка рекламных акций
- Санкт-Петербургский Государственный Электротехнический Университет «ЛЭТИ»

Инженер (частичная занятость) сентябрь 2013 - август 2017 (4 года) Санкт-Петербург, Россия

- видеосъемка лекций
- монтаж
- ведение YouTube-канала